【裁判字號】    90,易,101
【裁判日期】    901116
【裁判案由】    贓物
【裁判全文】
臺灣新竹地方法院刑事判決                            九十年度易字第一一號
    公  訴  人  臺灣新竹地方法院檢察署檢察官
    被      告  乙○○
右列被告因贓物案件，經檢察官提起公訴（八十九年度偵字第六五三六號），本院判
決如左：
    主  文
乙○○無罪。
    理  由
一、公訴意旨略以：被告乙○○明知丙○○贈送囑由甲○○轉交，而約於民國八十九
    年二月五、六日晚上九時許，在新竹市○○路一六○號交付之電腦（含主機、螢
    幕及鍵盤）乙組，係屬來歷不明之贓物（為饒武煥所有，於八十九年二月二日晚
    上九時許，在新竹縣新豐鄉○○路○段一九四之十號羅森招牌廣告公司，遭謝勝
    平、田秀源、丙○○、甲○○〈均另案審理〉等人所竊取），竟加以收受。嗣於
    八十九年二月十七日晚上七時許，為警在新竹縣新豐鄉○○路五八九號，搜索扣
    得黃國勝（另案審理）向謝勝平購買之同案贓物監視器乙組，始得悉上情，因認
    被告乙○○涉有刑法第三百四十九條第一項之收受贓物罪嫌云云。
二﹑按犯罪事實應依證據認定之，無證據不得推定其犯罪事實，刑事訴訟法第一百五
    十四條定有明文。又不能證明被告犯罪者，應諭知無罪之判決，刑事訴訟法第三
    百零一條第一項亦定有明文。另認定犯罪事實須憑證據，為刑事訴訟法所明定，
    故被告犯罪嫌疑，經審理事實之法院，已盡其調查職責，仍不能發現確實證據足
    資證明時，自應依法為無罪判決。且事實之認定，應憑證據，如未能發現相當證
    據，或證據不足以證明，自不能以推測或擬制之方法，以為裁判基礎。（最高法
    院二十年上字第八九三號、四十年台上字第八十六號分別著有判例足資參照）。
三、公訴意旨認被告乙○○涉有刑法第三百四十九條第一項之贓物罪嫌，無非係以證
    人甲○○及丙○○之指述，認二人所述情節相符，且與被告素無恩怨，應無誣攀
    之理為其論據。訊據被告乙○○堅決否認有何收受贓物犯行，辯稱：伊曾跟丙○○提過伊小孩需要一部電腦，丙○○說他在竹東有一台電腦，叫伊與甲○○聯絡
    ，但伊與甲○○不熟也沒有跟他聯絡等語。經查，證人甲○○於警、偵訊中指稱
    ：伊與丙○○等人行竊後，分得四台監視器，其他物品由丙○○載走，但有留一
    台電腦叫伊賣，擺了三、四天後因沒人買，丙○○就叫被告乙○○把電腦載走等
    語（見八十九年度偵字第一一九０號偵查卷第八頁正面、第三六頁反面）；證人
    丙○○則於偵查中證稱：「（你有無叫乙○○去向甲○○取一部贓物電腦？）有
    ，那部電腦是田秀源要拿出來賣，我不知那是贓物，田秀源原本是請他竹東一位
    朋友賣，後來沒有賣出去，那位朋友因為找不到田秀源所以找我，要我搬回去，
    我與乙○○是鄰居，他告訴我，他小孩需要一部電腦，我告訴他竹東有一部電腦
    沒人要，問他要不要，他說要，我就聯絡田秀源那位朋友綽號大姐，約在竹東火
    車站附近見面，而後由我帶乙○○去，我們分乘二部車，到火車站我告訴乙○○
    並指示他大姐其人，由乙○○去將電腦逕自載回，回來時我們並不同路等語（同
    上卷第二八頁反面、二九頁正面），是就證人甲○○與丙○○前開證詞以觀，二
    人所述被告取得電腦之地點、過程及電腦究由何人所交付等節，均無一相符，公
    訴人以證人甲○○與丙○○證述情節相符，顯有誤會。次查證人丙○○於本院證
    稱：「（你有無叫乙○○去甲○○家搬電腦？）沒有。該台電腦是謝勝平他們從
    羅森廣告偷來後搬到竹東一個上了年紀的女人那裡，我叫她大姐，但我不知道她
    叫什麼名字，她是甲○○的朋友」、「我後來聽謝勝平講是乙○○與甲○○去大
    姐那裡搬走電腦，但是否事實我就不清楚」、「這電腦是田秀源與謝勝平偷出來
    的，我有跟乙○○說有一台電腦沒有人要，但他是否有去搬我就不知道，因為那
    位大姐是甲○○的朋友，我不認識她，我們不可能搬得到」、「這台電腦是田秀
    源、謝勝平去偷來，找我拿去賣，我再找甲○○有無辦法賣，他說有，他說放在
    竹東大姐那邊賣看看，甲○○就帶我到大姐那邊，我並沒有帶乙○○去大姐那裡
    」等語，已否認其叫被告至甲○○家取電腦，另證人甲○○經傳拘未能到庭，然
    偵查中所述與證人丙○○前開證詞南轅北轍，存有瑕疪，自亦不能僅憑其片面指
    述遽為被告不利之認定。況本件被害人饒武煥所失竊之電腦究在何處，下落不明
    ，亦未曾於被告住處查獲任何贓物蹤跡，尚難僅憑證人前開互為矛盾之指述，即
    認被告有收受贓物犯行。此外，復查無其他積極事證，足資證明被告涉有公訴意
    旨所指之犯行，爰依前揭說明，諭知被告無罪之判決，以昭審慎。
據上論斷，應依刑事訴訟法第三百零一條第一項，判決如主文。
本案經檢察官吳金棟到庭執行職務。
中      華      民      國    九十    年      十一    月      十六      日
                                臺灣新竹地方法院刑事第二庭
                                    法  官  楊  明  箴
右正本證明與原本無異。
如不服本判決，應於判決送達後十日內向本院提出上訴狀( 應附繕本 )，上訴於
臺灣高等法院。
                                    書記官  陳  進  楷
中      華      民      國    九十    年      十一    月     二十八     日


司法院資訊處製作；財團法人民間司法改革基金會備份。
